臺灣桃園地方法院刑事判決
111年度審訴字第187號
公  訴  人  臺灣桃園地方檢察署檢察官
被      告  張生酩



上列被告因毒品危害防制條例案件，經檢察官提起公訴（110年
度毒偵字第7822號、第7969號），被告於本院準備程序進行中，
就被訴事實為有罪之陳述，經本院告知簡式審判意旨，並聽取當
事人之意見後，本院合議庭裁定由受命法官獨任依簡式審判程序
審理，茲判決如下：
    主    文
乙○○施用第二級毒品，處有期徒刑參月，如易科罰金，以新臺幣
壹仟元折算壹日，扣案之第二級毒品甲基安非他命壹包（驗餘淨
重零點壹玖捌捌公克）沒收銷燬，扣案之玻璃球吸食器壹支沒收
；又施用第二級毒品，處有期徒刑參月，如易科罰金，以新臺幣
壹仟元折算壹日；又施用第一級毒品，處有期徒刑陸月，如易科
罰金，以新臺幣壹仟元折算壹日。應執行有期徒刑拾月，如易科
罰金，以新臺幣壹仟元折算壹日。
    事實及理由
一、本件犯罪事實及證據，除證據部分補充「被告乙○○於本院準
    備程序及審理時之自白」外，餘均引用檢察官起訴書之記載
    （詳如附件）。
二、按觀察、勒戒或強制戒治執行完畢釋放後，3年內再犯第10
    條之罪者，檢察官或少年法院（地方法院少年法庭）應依法
    追訴或裁定交付審理，毒品危害防制條例第23條第2項定有
    明文。被告前因施用毒品案件，經依臺灣苗栗地方法院110
    年度毒聲字第339號裁定送觀察、勒戒後，因無繼續施用毒
    品之傾向，於民國110年7月7日執行完畢釋放出所，並由臺
    灣苗栗地方檢察署檢察官以110年度毒偵字第130、681、874
    號為不起訴處分確定，此有臺灣高等法院被告前案紀錄表1
    份在卷可佐（見院卷第18頁）。被告於前開觀察、勒戒執行
    完畢釋放後3 年內，再犯本件施用第二級毒品甲基安非他命
    及第一級毒品海洛因之犯行，本案即應依法追訴處罰。　　
三、論罪科刑：
（一）核被告於犯罪事實一、㈠所為，係犯毒品危害防制例第10
      條第2項施用第二級毒品罪；就犯罪事實一、㈡所為，分別
      係犯同法第10條第2項施用第二級毒品罪及同條第1項施用
      第一級毒品罪。又被告施用前、後持有為供本案施用之第
      一、二級毒品之低度行為，各為施用之高度行為吸收，均
      不另論罪。被告上開3次犯行間，犯意各別，行為互殊，
      應予分論併罰。
（二）爰審酌被告前既經觀察、勒戒之處遇程序，卻仍漠視法令
      之禁制，而再為本案之犯行，未能徹底戒斷施用毒品之犯
      行，顯見並未具有戒除毒癮之決心，又施用毒品非但危害
      個人之身心健康，且對社會治安造成潛在之危險，應予非
      難；惟考量其犯後坦承犯行之態度，以及衡酌施用毒品本
      質乃自戕行為，本於刑罰之一般預防及特別預防目的，並
      兼衡其犯罪之動機、目的、手段、素行、智識程度等一切
      情狀，分別量處如主文所示之刑及均諭知如易科罰金之折
      算標準，併定應執行之刑及諭知如易科罰金之折算標準。
四、沒收部分：
（一）就犯罪事實一、㈠所扣案之甲基安非他命1包，（含袋重0.
      3643公克），經送臺北榮民總醫院鑑驗結果，確含第二級
      毒品甲基安非他命之成分，有該醫院110年10月1日北榮毒
      鑑字第C0000000號毒品成分鑑定書附卷可稽（見臺灣桃園
      地方檢察署110年度毒偵字第7822號卷第53頁），上開扣
      案物於成分鑑驗後驗餘量為0.1988公克，為被告於犯罪事
      實一、㈠施用第二級毒品後所剩餘之毒品，據被告於本
      院審理時供述在案（見院卷第55頁），不問屬於犯人與否
      ，應依毒品危害防制條例第18條第1項前段規定，於被告
      所犯該次罪刑項下宣告沒收銷燬；又裝載上開毒品之包裝
      袋，與毒品並無法完全析離，亦均應依毒品危害防制條例
      第18條第1項前段併諭知沒收銷燬；至鑑驗所用之毒品，
      既已滅失，爰不再諭知沒收銷燬。
（二）扣案之玻璃球吸食器1支，為被告所有供其為犯罪事實一
      、㈠施用第二級毒品所用之物，業據被告於警詢時供承在
      卷（見臺灣桃園地方檢察署110年度毒偵字第7822號卷第7
      頁反面），爰依刑法第38條第2項前段之規定，於被告所
      犯該次施用第二級毒品項下宣告沒收。
（三）就犯罪事實一、㈡所扣案之海洛因1包（含袋重0.5222公克
      ）、海洛因及甲基安非他命1包（含袋重0.3818公克），
      經送臺北榮民總醫院鑑驗結果，分別確含第一級毒品海洛
      因之成分、第一級毒品海洛因及第二級毒品甲基安非他命
      之成分，有該醫院110年11月15日北榮毒鑑字第C0000000
      號毒品成分鑑定書附卷可稽（見臺灣桃園地方檢察署110
      年度毒偵字第7969號卷第52頁），惟上開扣案物於成分鑑
      驗後驗餘量均為0公克，既已因取樣鑑定用罄後而無驗餘
      重量，自無沒收銷燬之必要。
據上論斷，應依刑事訴訟法第273條之1第1項、第299條第1項前
段、第310條之2、第454條（本案採判決精簡原則，僅引述程序
法條），判決如主文。
本案經檢察官甲○○提起公訴，檢察官周芝君到庭執行職務。
中　　華　　民　　國　　111 　年　　4 　　月　　26　　日
                  刑事審查庭  法  官  劉美香
以上正本證明與原本無異。
如不服本判決應於收受判決後20日內向本院提出上訴書狀，並應
敘述具體理由。其未敘述上訴理由者，應於上訴期間屆滿後20日
內向本院補提理由書(均須按他造當事人之人數附繕本)「切勿逕
送上級法院」。 
　　　　　　　　　　　　　　　書記官　張怡婷　　　　　　
中　　華　　民　　國　　111 　年　　4 　　月　　27　　日
附錄論罪科刑法條：
毒品危害防制條例第10條
施用第一級毒品者，處 6 月以上 5 年以下有期徒刑。
施用第二級毒品者，處 3 年以下有期徒刑。　　　　　　　　


























　　　　　　　　　　
附件：
臺灣桃園地方檢察署檢察官起訴書
                                   110年度毒偵字第7822號
                                   110年度毒偵字第7969號
　　被　　　告　乙○○　男　20歲（民國00年00月00日生）
　　　　　　　　　　　　住新竹縣○○鄉○○路0段00號
                        （另案於法務部矯正署勵志中學執行  感化教育）
　　　　　　　　　　　　國民身分證統一編號：Z000000000號
上列被告因違反毒品危害防制條例案件，業經偵查終結，認應提
起公訴，茲敘述犯罪事實及證據並所犯法條如下：
　　　　犯罪事實
一、乙○○前因施用毒品案件，經依臺灣苗栗地方法院110年度毒
    聲字第339號裁定送觀察、勒戒後，認無繼續施用毒品之傾
    向，於民國110年7月7日執行完畢釋放出所，並由臺灣苗栗
    地方檢察署檢察官以110年度毒偵字第130、681、874號為不
    起訴處分確定。詎其猶不知悔改，基於施用第一級、第二級
    毒品之犯意，於上開觀察、勒戒釋放後3年內，分別為下列
    之行為：㈠於110年8月19日晚間12時許，在桃園市中壢區中
    壢夜市附近路旁，以燒烤玻璃球吸食煙霧方式，施用第二級
    毒品甲基安非他命1次。嗣於110年8月21日凌晨3時45分許，
    因其友人林芳郁在桃園市○鎮區○○路00號前為警盤查，在林
    芳郁包包內扣得乙○○所有之甲基安非他命1包（含袋重0.364
    3公克），經警通知乙○○到案，而查悉上情。㈡於110年10月8
    日晚間11時許，在桃園市中壢區廣明路友人住處，以燒烤玻
    璃球吸食煙霧方式，施用第二級毒品甲基安非他命1次，復
    以摻入香菸吸食之方式，施用第一級毒品海洛因1次。嗣於1
    10年10月10日凌晨3時5分許，在桃園市○○區○○路000○0號前
    為警盤查，主動交付海洛因1包（含袋重0.5222公克）、海
    洛因及甲基安非他命1包（含袋重0.3818公克）。被告所犯
    上開犯罪事實欄之罪，犯意各別，行為互殊，請另為併罪。
二、案經桃園市政府警察局移送及桃園市政府警察局八德分局報
    告偵辦。　　　　
　　　　證據並所犯法條
一、證據清單暨待證事實
犯罪事實一㈠部分
編號 證據名稱 待證事實 一 被告乙○○於警詢時及本署偵查中之供述 ㈠供述於犯罪事實一㈠所載之時間、地點，有以犯罪事實欄所載之方式，施用第二級毒品甲基安非他命之事實。 ㈡坦承持有上開扣案物之事實。 二 桃園市政府警察局尿液暨毒品檢體真實姓名與編號對照表 證明被告於110年8月21日 為警採集尿液，尿液編號為110保-0566號、毒品編號為D110保-0566號之事實。 三 台灣檢驗科技股份有限公 司濫用藥物檢驗報告（檢 體編號：110保-0566號） 證明被告尿液經檢驗結果呈甲基安非他命陽性反應，被告有施用第二級毒品甲基安非他命之事實。 四 臺北榮民總醫院110年10月1日北榮毒鑑字第C0000000號毒品成分鑑定書 證明扣案物1包，經檢驗後，檢出甲基安非他命成分之事實。 五 桃園市政府警察局保安警察大隊搜索扣押筆錄、扣押物品目錄表、自願受搜索同意書、現場照片、扣案之第二級毒品甲基安非他命1包 證明被告持有上開扣案物 品之事實。 六 被告全國施用毒品案件紀錄表及在監在押紀錄表各1份 佐證被告於觀察勒戒執行 完畢釋放3年內，再犯上開施用毒品案件之事實。 
犯罪事實一㈡部分
編號 證據名稱 待證事實 一 被告乙○○於警詢時及本署偵查中之供述 ㈠供述於犯罪事實一㈡所載之時間、地點，有以犯罪事實欄所載之方式，施用第一級毒品海洛因及第二級毒品甲基安非他命之事實。 ㈡坦承持有上開扣案物之事實。 二 桃園市政府警察局八德分局被採尿人尿液暨毒品真實姓名與編號對照表 證明被告於110年10月10日為警採集尿液，尿液編號為K-0000000號、毒品編號為DK-0000000號之事實。 三 台灣檢驗科技股份有限公 司濫用藥物檢驗報告（檢 體編號：K-0000000號） 證明被告尿液經檢驗結果呈安非他命、甲基安非他命及嗎啡陽性反應，被告有施用第一級毒品海洛因及第二級毒品甲基安非他命之事實。 四 臺北榮民總醫院110年11月15日北榮毒鑑字第C0000000號毒品成分鑑定書 證明扣案物1包，經檢驗後，檢出海洛因及甲基安非他命成分之事實。 五 桃園市政府警察局八德分局搜索扣押筆錄、扣押物品目錄表、自願受搜索同意書、現場照片、扣案之第一級毒品海洛因1包、第一級毒品海洛因及第二級毒品甲基安非他命1包 證明被告持有上開扣案物 品之事實。 
二、核被告就犯罪事實一㈠所為，係犯毒品危害防制條例第10條
    第2項之施用第二級毒品罪嫌；就犯罪事實一㈡所為，係犯毒
    品危害防制條例第10條第1項之施用第一級毒品及同條第2項
    之施用第二級毒品等罪嫌。其持有毒品之低度行為，為施用毒
    品之高度行為所吸收，不另論罪。至扣案之第一級毒品海洛因1
    包、第二級毒品甲基安非他命1包、第一級毒品海洛因及第
    二級毒品甲基安非他命1包，請依同條例第18條第1項前段規
    定宣告沒收並諭知銷燬；扣案之吸食器1組為被告所有且為
    施用毒品之器具，請依刑法第38條第2項前段規定宣告沒收
    。
三、依毒品危害防制條例第23條第2項、刑事訴訟法第251條第1項
    提起公訴。
　　此　致
臺灣桃園地方法院
中　　華　　民　　國　　111　　年　　1 　 月　　17　　日
                              檢  察  官  甲○○　
本件證明與原本無異　　　　　　　　　　　　　　　　　　　
中　　華　　民　　國  　111    年　  1 　 月　  26　  日
                              書  記  官  姚柏璋
所犯法條：毒品危害防制條例第10條第1、2項
毒品危害防制條例第10條
施用第一級毒品者，處 6 月以上 5 年以下有期徒刑。
施用第二級毒品者，處 3 年以下有期徒刑。